【裁判字號】    90,訴,489
【裁判日期】    900720
【裁判案由】    侵權行為損害賠償
【裁判全文】
臺灣彰化地方法院民事判決  九十年度訴字第四八九號
    原      告  庚○○
    法定代理人  己○○
    訴訟代理人  丙○○
    法定代理人  乙○○
    被      告  丁○○
    兼法定代理人戊○○
                甲○○
右當事人間請求侵權行為損害賠償事件，本院判決如左：
    主      文
被告等應連帶給付原告新臺幣貳拾壹萬伍仟零玖拾元及自民國九十年六月一日起至
清償日止按週年利率百分之五計算之利息。
原告其餘之訴駁回。
訴訟費用由被告等連帶負擔十分之四；餘由原告負擔。
本判決第一、三項於原告以新臺幣柒萬貳仟元供擔保後得假執行。
原告其餘假執行之聲請駁回。
    事      實
甲、原告方面：
一、聲明：（一）被告等應連帶給付原告新臺幣  (下同)六十二萬九千四百九十三元
    。（二）訴訟費用由被告連帶負擔。（三）願供擔保請求宣告假執行。
二、陳述：
（一）原告於八十九年十一月四日，在被告家中無端遭被告丁○○持西瓜刀瘋狂砍殺
      三十餘刀，造成原告頭部外傷、枕部頭骨骨折、背部及左手食指撕裂傷等嚴重
      傷害，案經本院八十九年度少調字第七五三號殺人未遂少年事件審理中。
（二）原告受傷而造成左列損害：
    （１）醫藥費部分：原告經送員林伍倫醫院醫治，除健保給付外，支出醫藥費用
          共一千四百九十三元。
    （２）交通費部分：原告因須由大村鄉住處至員林伍倫醫院就醫，及至台中作心
          理輔導，支出計程車交通費共一萬四千元。
    （３）看護費部分：原告因受傷嚴重，無法自理生活，出院後由原告姑姑辭去原
          來每月一萬九千元底薪之工作，專職照料，由原告補貼其減少之所得，迄
          至九十年四月份，計支出看護費用十一萬四千元。但自認原告所受傷害並
          非須一天二十四小時臥床，可以四處活動。
    （４）慰撫金部分：原告被殺後，雖大難不死，但精神已受相當刺激，現仍須接
          受心理治療，且據主治醫師稱，頭部骨折傷害處神經失效，難以恢復，爰
          請求精神上之賠償五十萬元。
（三）被告丁○○毫無悔意，不聞不問，其為限制行為能力人，被告戊○○、甲○○
      為其法定代理人，對於原告自應負連帶賠償責任，為此依侵權行為之法律關係
      提起本訴。
乙、被告方面：
一、聲明：（一）原告之訴及假執行之聲請均駁回。（二）訴訟費用由原告負擔。
二、陳述：自認殺傷原告，但係因原告賴在其家中不走，又要求還錢，因未欠原告錢
    ，才拿刀想嚇他，原告衝過來，才砍傷他，原告亦有過失，原告事後仍到處遊蕩
    ，去原告家中均未看到看護。被告戊○○自認從事工廠汽車油桶工作，月薪約二
    萬多元，被告甲○○自認原作家庭手工，現因受傷無法工作，原告要求過高，無
    力賠償。
    理      由
一、原告主張被告丁○○持刀砍殺原告致原告受有上述傷害，被告戊○○、甲○○為
    其法定代理人之事實，業據提出診斷書、醫藥費收據、交通費收據、看護費收據
    等件為證，並有彰化縣警察局員林分局少年事件聲請書、警訊筆錄附卷可稽，被
    告亦自認被告丁○○持刀殺傷原告，被告戊○○、甲○○為其法定代理人等情，
    堪信原告此部份之主張為真實。從而被告對於原告因而所受之損害，自應負連帶
    賠償責任。
二、至原告所受損害，茲就其請求分別審酌如下：
  （一）醫療費用部分：原告主張其受傷在員林伍倫醫院醫治，共計支出醫藥費用一
        千四百九十三元，業據提出診斷書、醫藥費收據等件為證，但其中證明書費
        四百元，非治療上之必要支付，應不准許。其餘醫療費一千零九十三元依原
        告所受傷害及各收據載明治療費別，自屬治療上之必要費用，原告此部份主
        張堪信為真實。
  （二）增加生活上支出部分：原告主張因受傷須由大村鄉住處至員林伍倫醫院就醫
        ，及至台中作心理輔導，支出計程車交通費共一萬四千元，提出交通費收據
        為證，被告對此部份亦不爭執，原告此部份主張亦堪信為真實。
  （三）看護費增加生活上支出部分：原告主張自出院後由原告姑姑辭去原來每月一
        萬九千元底薪之工作，專職照料，由原告補貼其減少之所得，迄至九十年四
        月份，計支出看護費用十一萬四千元等情，固據提出訴外人徐惠珍護理機構
        病房服務人員研習班結業證書、看護費收據為證，但被告抗辯稱原告仍可四
        處活動等語，且訴外人徐惠珍並非原告之姑姑，此據原告自認，又原告自認
        其所受傷害並非須一天二十四小時臥床，可以四處活動，足見僅以上述看護
        費收據難以證明此部份看護費用確係必要支出，此外，原告復未舉其他證據
        證明此部份確係必要支出，原告此部份主張難以採信。
  （四）非財產上之損害賠償部分：原告主張受有精神上損害五十萬元等情，本院斟
        酌原告受傷時年為十四歲餘，為國中生，被告丁○○年十六歲餘，被告戊○○從事工廠汽車油桶工作，月薪約二萬多元，被告甲○○原作家庭手工，現
        因受傷無法工作，此分別經兩造陳明，及兩造之身分、地位、經濟狀況，及
        原告傷害情形，認原告請求賠償慰撫金二十萬元，應屬相當，逾此部分之請
        求，並不相當。
四、綜上所述，原告得請求賠償之損害為醫藥費一千零九十三元，已增加生活上支出
    之交通費用一萬四千元，慰撫金二十萬元，合計二十一萬五千零九十三元，至被
    告抗辯稱係因原告賴在其家中不走，又要求還錢，因未欠原告錢，才拿刀想嚇他
    ，原告衝過來，才砍傷他，原告亦有過失等語，惟縱如被告所辯，仍非其持刀傷
    人之正當理由，其此部份抗辯難以採信。從而，原告本於侵權行為規定，請求被
    告賠償連帶賠償，於二十一萬五千零九十三元範圍內，為屬正當，應予准許，其
    餘逾此範圍之請求，則非有據，應予駁回，又其併請求自起訴狀繕本送達翌日（
    即九十年六月一日）起至清償日止之法定遲延利息，核無不合併予准許。
五、原告陳明願供據保，聲請宣告假執行，經核其勝訴部份，合於法律規定，爰酌定
    相當擔保金額宣告之；其餘假執行之聲請，因訴之駁回而失其依據，不予准許。
六、結論：本件原告之訴，為一部有理由，一部無理由，並依民事訴訟法第七十九條
    但書、第八十五條第二項、第三百九十條第二項，判決如主文。
中      華      民      國    九十    年      七      月       二十     日
                                  臺灣彰化地方法院民事第二庭
~B法      官  余仕明
右為正本係照原本作成。
如不服本判決，應於判決送達後二十日內向本院提出上訴狀。
~B法院書記官  楊美芳
中      華      民      國    九十    年      七      月       二十     日


司法院資訊處製作；財團法人民間司法改革基金會備份。
